臺灣板橋地方法院刑事判決　　　　　　　　　　　　　九十年度訴字第二○八四號
　　公　訴　人　臺灣板橋地方法院檢察署檢察官
　　被　　　告　戊○○
　　　　　　　　乙○○
　　共　　　同
　　選任辯護人　呂福元　律師
　　被　　　告　丙○○
　　選任辯護人　陳信宏　律師
　　　　　　　　舒正本　律師
右列被告因違反槍砲彈藥刀械管制條例等案件，經檢察官提起公訴（九十年度偵字第
一六二二二號），本院判決如左：
    主      文
戊○○共同未經許可，持有可發射子彈具有殺傷力之改造金屬玩具手槍，累犯，處有
期徒刑壹年肆月，併科罰金新臺幣拾萬元，罰金如易服勞役，以新臺幣玖佰元即銀元
佰元折算壹日，扣案仿ＢＥＲＥＴＴＡ廠半自動手槍改造之金屬玩具手槍（含彈匣
壹個）壹支（槍枝管制編號：0000000000）沒收；又收受贓物，累犯，處
有期徒刑月，扣案經變造之甲○○之國民身分證上所貼戊○○之照片壹張，沒收。
應執行有期徒刑壹年伍月，併科罰金新臺幣拾萬元，罰金如易服勞役，以新臺幣玖佰
元即銀元佰折算壹日，扣案仿ＢＥＲＥＴＴＡ廠半自動手槍改造之金屬玩具手槍（
含彈匣壹個）壹支（槍枝管制編號：0000000000）、經變造之甲○○之國
民身分證上所貼戊○○之照片壹張，均沒收。
乙○○共同未經許可，持有可發射子彈具有殺傷力之改造金屬玩具手槍，累犯，處有
期徒刑壹年肆月，併科罰金新臺幣拾萬元，罰金如易服勞役，以新臺幣玖佰元即銀元
佰元折算壹日，扣案仿ＢＥＲＥＴＴＡ廠半自動手槍改造之金屬玩具手槍（含彈匣
壹個）壹支（槍枝管制編號：0000000000）沒收。
丙○○共同未經許可，持有可發射子彈具有殺傷力之改造金屬玩具手槍，處有期徒刑
壹年貳月，併科罰金新臺幣捌萬元，罰金如易服勞役，以新臺幣玖佰元即銀元佰元
折算壹日，緩刑肆年；扣案仿ＢＥＲＥＴＴＡ廠半自動手槍改造之金屬玩具手槍（含
彈匣壹個）壹支（槍枝管制編號：0000000000）沒收。
    事      實
一、戊○○曾因違反麻醉藥品管理條例案件，經本院以八十一年度易字第五○五○號
    刑事判決判處有期徒刑五年、六月，應執行有期徒刑五月四月（於民國〈下同〉
    八十二年一月十三日，關於有期徒刑六月部分先確定），嗣於八十二年二月二十
    四日，經臺灣高等法院以八十一年度上訴字第五○五○號刑事判決駁回上訴（有
    期徒刑五年部分），復於八十二年六月十日，經最高法院以八十二年度臺上字第
    二九一五號刑事判決駁回上訴，而告確定；又因違反麻醉藥品管理條例案件，各
    經本院以八十一年度訴字第一二○六號、八十二年度易字第二一○三號刑事判決
    分別判處有期徒刑六月、五月確定，而上開罪刑，嗣經更定其刑為五年七月，刑
    期起算日期為八十三年五月九日，指揮書原載執行完畢日期為八十八年十二月四
    日，縮刑期滿日期為八十八年十月二十七日，於八十五年五月二十一日縮短刑期
    假釋出獄，假釋期滿未經撤銷，以已執行完畢論。詎其猶不知悔悟，竟於九十年
    五月至六月間某時日，與綽號「阿成」之確實姓名、年籍不詳之成年男子，共同
    基於變造特種文書（國民身分證）之犯意聯絡，由戊○○交付自己之照片予「阿
    成」，由「阿成」於某地將該照片換貼在甲○○之國民身分證（係甲○○於八十
    九年之前在臺北縣鶯歌鎮遺失）而加以變造，足生損害於甲○○及戶政機關對於
    國民身分證管理之正確性，而戊○○亦明知該甲○○之國民身分證係來路不明之
    贓物，竟仍予以收受。嗣乙○○（曾因違反麻醉藥品管理條例案件，於八十五年
    十月三十日，經臺灣臺北地方法院以八十五年度易字第六四二三號刑事判決判處
    有期徒刑三月確定，八十六年二月二十七日因易科罰金執行完畢）因丁○○積欠
    新臺幣（下同）二十餘萬元，欲至其位於臺南市（起訴書誤繕為「臺南縣新市」
    ）之住處取款，乃於九十年九月三十日晚上邀集丙○○（無前科紀錄）、戊○○
    、庚○○（未據起訴）一同前往，且為壯膽之故，戊○○、乙○○、丙○○及庚○○並共同基於未經許可持有可發射子彈具有殺傷力之改造金屬玩具手槍及子彈
    之犯意聯絡，而由庚○○於出發前在其位於臺北縣鶯歌鎮○○街五十六巷九弄四
    號住處之天花板上，取出仿ＢＥＲＥＴＴＡ廠半自動手槍改造而具殺傷力之金屬
    玩具手槍（含彈匣壹個）壹支（槍枝管制編號：0000000000）及子彈
    六顆（其中三顆具殺傷力），放入黑色手提袋中並置於戊○○所承租之小客車（
    車牌號碼：ＹＹ－二八六○號）內而共同未經許可持有之，且由戊○○駕駛該車
    搭載丙○○、乙○○、庚○○，而於九十年十月一日約一時三十分許至丁○○之
    住處（臺南市○區○○路二十二號三樓之五），經協商（未出示槍、彈）後，丁○○支付一萬餘元，並自願提供其所有車牌號碼二Ｍ－五○四三號自用小客車為
    擔保，故乃由戊○○駕駛原車搭載丙○○、乙○○，並由庚○○駕駛丁○○交付
    之該自用小客車欲返回臺北縣鶯歌鎮，殆同日六時四十分許，戊○○駕車行經國
    道三號高速公路北向五十七公里處，因超速而經國道公路警察局第六警察隊龍潭
    分隊警員辛○○、己○○攔查，戊○○經警員辛○○查詢身分時，於出示自己之
    國民身分證時，經警查覺戊○○尚持有另枚經變造之甲○○之國民身分證，並經
    辛○○於該車駕駛座下之黑色手提袋內查扣前揭改造之玩具手槍（含彈匣一個）
    一支、子彈六顆及海洛因毛重○‧五公克、安非他命毛重○．七公克（施用毒品
    部分，另經檢察官依毒品危害防制條例偵辦）而偵悉上情。
二、案經內政部警政署國道公路警察局第六警察隊移送臺灣板橋地方法院檢察署檢察
    官偵查起訴。
    理      由
壹、變造國民身分證、收受贓物部分（被告戊○○）：
    訊據被告戊○○坦承前揭交付照片予綽號「阿成」之年籍姓名不詳之成年男子，
    嗣收受該已換貼照片而來源不明之國民身分證之犯罪事實，核與被害人甲○○到
    庭結證所稱：「（扣案的身分證是何時失竊的？）之前在九十年九月二十六日失
    竊一張身分證，但扣案的這張身分證是八十九年之前在鶯歌鎮掉的。」（見本院
    九十一年四月九日審判筆錄）相符，復有扣案換貼被告戊○○照片之甲○○之國
    民身分證一枚足資佐證，是被告戊○○此部分犯行之事證已臻明確而堪認定，自
    應依法論科。
貳、持有改造槍枝、子彈部分（被告戊○○、丙○○、乙○○）：
一、訊據被告戊○○、丙○○、乙○○均坦承於前開時間因被告乙○○之邀集而由被
    告戊○○駕車搭載被告丙○○、乙○○、庚○○同往臺南市向債務人丁○○索債
    ，並由庚○○另駕駛丁○○所有之自用小客車北上，嗣被告戊○○、丙○○、乙○○所乘坐之小客車經警攔查並於車內查扣改造之槍枝及子彈等情。惟被告戊○○、丙○○、乙○○仍均矢口否認有被訴之違反槍砲彈藥刀械管制條例之罪行；
    被告戊○○辯稱：伊於警方自車內查獲槍枝、子彈時始知該黑色手提袋內放有該
    等物品云云；另被告丙○○辯稱：伊雖於出發前知悉庚○○有取出等該等槍、彈
    置於手提袋內，且放於車上，但因不好意思拒絕始與被告戊○○、乙○○、庚○○同往臺南市，伊與渠等並無共同持有槍枝、子彈之犯意聯絡云云；被告乙○○
    則辯稱：伊於經警攔查時始知悉有槍、彈云云。
二、經查：
（一）被告乙○○因欲向丁○○索債乃邀集被告戊○○駕車搭載被告丙○○、乙○○
      、庚○○同往臺南市，並由庚○○另駕駛債務人丁○○所有之自用小客車北上
      ，嗣被告戊○○、丙○○、乙○○所乘坐之小客車經警攔查並於車內查扣改造
      之槍枝及子彈一節，業據被告戊○○、丙○○、乙○○坦承一如上述，而證人
      庚○○雖於警訊、檢察官偵查中均否認偕同被告戊○○、丙○○、乙○○前往
      臺南市，惟經本院調取相關行動電話門號之通聯紀錄（被告乙○○所使用之行
      動電話〈門號：0000000000號〉與證人庚○○所使用之行動電話〈
      門號：0000000000號〉，於九十年十月一日五時三十分十秒至十四
      秒曾有通話紀錄，且二門號之收訊基地臺位置均一致，顯見斯時二支電話之距
      離相近）而質問後，其亦坦承確有一起前往；又證人丁○○結證稱：「（九十
      年十月一日凌晨乙○○是否有去新市向你要債？）有，我約他下來要還錢給他
      ，我總共欠他二十五萬元。」、「（你有車給他們開回臺北嗎？）有，因為沒
      有全部還完，所以我的豐田可樂那墨綠色的車子（車號：二Ｍ五○四三）被他
      們開回去。」、「（車子是否是願意讓被告開走的？）是我願意的。」、「（
      當天談的情形如何？）沒有爭吵，當天我只有給他壹萬多元。」（見本院九十
      一年三月二十七日訊問筆錄）；另證人即警員辛○○結證稱：「（本案查獲經
      過情形如何？）戊○○開車超速當場被我們攔下，他拿二張身分證出來，照片
      都一樣，身分證字號碼、出生年月日不一樣，我們查車內，發現駕駛座椅子下
      查到一個黑色的包包，裡面有改造槍枝、毒品、彈匣裡面裝有子彈，他們互推
      ，後來就叫支援的人過來把他們帶回去訊問。」（見本院九十一年一月十一日
      訊問筆錄）；又證人即警員己○○結證稱：「（本案查獲經過情形如何？）當
      時我是和辛○○在國道三號北向五十七公里處執行巡邏勤務，測到被告所開的
      車子超速，我們攔下來，我是坐駕駛座右邊，辛○○先下車請被告下車，我也
      下車警戒，我看到戊○○拿證件出來，辛○○馬上就把他帶過來說他的證件是
      偽造的，因為發現二張證件名字不一樣，照片是一樣的，查詢他的前科，發現
      戊○○有前科，我就馬上控制他，辛○○前去查看車子情況，我看到辛○○從
      駕駛座的門彎身進去拿一個包包，跟我比一個手勢拍拍腰，我知道就是有槍的
      意思，辛○○跟我說是從駕駛座底下拿出來的，後座的人後來也下車，我才知
      道後座也有人，我馬上叫他們過來，副駕駛座有沒有人我不知道。」（見本院
      九十一年一月二十五日訊問筆錄），凡此證述，核與被告戊○○、丙○○、乙○○之前開供述相符。
（二）又扣案槍枝（槍枝管制編號：0000000000）、子彈經送鑑驗結果認
      係由仿ＢＥＲＥＴＴＡ廠半自動手槍製造之金屬玩具手槍更換土造金屬撞針及
      已貫通之土造金屬槍管改造而成，機械性能良好，可供擊發子彈使用，認具殺
      傷力；送鑑改造子彈陸顆，認均係由玩具槍用金屬彈殼加裝直徑約５ＭＭ鋼珠
      改造而成，採樣貳顆試射，壹顆，無法擊發，認不具殺傷力。壹顆，可擊發，
      認具殺傷力，此有內政部警政署刑事警察局九十年十月十二日刑鑑字第一九六
      ○七五號鑑驗通知書附卷（見偵卷第六十二頁）足憑，另經本院就前未試射之
      子彈肆顆委託內政部警政署刑事警察局為鑑驗，經實際試射，結果貳顆可擊發
      ，認均具殺傷力。貳顆無法擊發，認均不具殺傷力，此亦有該局九十一年一月
      三日（九十）刑鑑字第二三九一四二號函附卷足佐，是扣案之槍枝一支、子彈
      顆核與槍砲彈藥刀械管制條例第四條第一項第一款所稱：「其他可發射金屬
      或子彈具有殺傷力之各式槍砲」及同條例第四條第一項第二款所稱：「指前款
      各式槍砲所使用之子彈」相符；至於被告丙○○之選任辯護人尚請求將槍枝再
      送鑑定云云，自核無必要。
（三）雖被告戊○○、丙○○、乙○○猶執前詞置辯，然查：
  １、被告丙○○於檢察官偵查中及本院審理中亦一致供述扣案之改造槍枝、子彈均
      係自住於被告戊○○對面（臺北縣鶯歌鎮○○街五十六巷九弄四號）之庚○○
      家中（天花板內）取出（見偵卷第二十九頁正面、第四十一頁背面、第五十九
      頁背面、本院九十年十二月二十八日、九十一年一月十一日、九十一年二月六
      日、九十一年三月二十七日訊問筆錄、九十一年四月九日審判筆錄），且於檢
      察官偵查中供稱：「（出發前有無看到這槍彈？）有，我看到槍，就知道要討
      債，因為朋友道義無法拒絕。」（見偵卷第四十二頁正面）；嗣於本院審理中
      亦供稱：「（你知道槍有帶到車子裡面？）知道。」、「（既然知道為何要跟
      他們一起去？）因為之前在電話中已經說好要一起下去台南，所以知道有槍，
      還是一起去。」（見本院九十一年二月六日訊問筆錄），是被告丙○○事前知
      悉持槍彈前往討債一事，仍與被告戊○○、乙○○、庚○○驅車同往，而將該
      槍、彈置於共同實力支配之管領範圍內，是被告丙○○與渠等有犯意聯絡及行
      為分擔亦明。
  ２、又證人庚○○證稱：「（在出發前丙○○、乙○○、戊○○是否在你家？）是
      ，我回家的時候他們就在了，因為他們打電話給我說要去臺南，我才回去的。
      」（見本院九十一年三月二十七日訊問筆錄）、「（出發前誰去你家？）我一
      回去的時候，乙○○說要去南部，丙○○、戊○○有去我家。」（見本院九十
      一年四月九日審判筆錄）；另被告丙○○於本院審理中亦供稱：「（黑色包包
      誰的？）我到戊○○他家只有看到他，後來乙○○就來了，戊○○和乙○○一
      起去租車，租回來的時候，戊○○也從他家裡拿了一個黑色包包和我及乙○○
      一起走到庚○○他家，我們一起在他家吸食毒品，後來庚○○在他家天花板拿
      了槍枝、子彈出來，交給戊○○，戊○○把槍枝、子彈放到包包裡面，也把毒
      品放進去，我們就出發了。」（見本院九十年十二月二十八日訊問筆錄）、「
      槍不是我的，但我有和戊○○、乙○○、庚○○四人開車去台南，在出發前就
      知道袋子裡面放有槍枝，九月三十日晚上我先打電話給戊○○，我朋友要找他
      ，後來他回電跟我說要去台南，我說好，晚上七、八點去他家，我過去的時候
      先看到戊○○，後來乙○○就來了，他們二人就去租車，租好之後他們二人回
      來，因為有加油送面紙，『戊○○把面紙放在他家的房間裡面，並從櫃子裡面
      拿出黑色袋子』，我們就一起去庚○○他家，毒品是從袋子裡面拿出來的，在
      庚○○他家我、乙○○有施用毒品，庚○○、戊○○有無吸食我不知道，我在
      吸食毒品的時候庚○○就從天花板裡面拿出槍枝後先給戊○○看過並用吹風機
      吹後才放到黑色包包裡面，我們吸食完之後把毒品用放回袋子裡面，庚○○把
      黑色包包提到車子裡面，本來是我要提，但我有提礦泉水，所以黑色包包就由
      庚○○提，上車後放到駕駛座下面。到了台南之後我們下錯交流道，打電話給
      對方，他說要來接我們，我才知道要去討錢。到了丁○○家我們四人都有下車
      ，我和庚○○、乙○○有上樓，槍插在庚○○身上，但沒有拿出來，後來債務
      人知道他欠錢，願意把車子讓我們先開上來，後來是庚○○把車開上來的，後
      來我們回家的時候在北二高被警察攔檢，戊○○下車，就從他的皮包裡面拿出
      他的身分證及變造的身分證，警察感覺我們很可疑，叫我們三人留在柵欄及車
      子之間，另一個警察就去搜車，搜到了黑色包包，找到之後警察問槍枝是誰的
      ，戊○○、乙○○一直暗示我，我就說槍是我的。」（見本院九十一年四月九
      日審判筆錄）；至於丙○○雖於警訊、檢察官初訊時未提及此槍、彈和被告戊○○之關係，然被告丙○○就此亦陳稱係因被告戊○○要求伊扛罪，而參酌被
      告戊○○、乙○○於警訊中、檢察官偵查中雖均曾提及扣案槍彈係被告丙○○
      所有，然經本院調查相關事證後，被告戊○○乃改稱不知係人所有（見本院九
      十一年三月二十七日訊問筆錄），另伊就與何人前往租車一事，於偵查中或稱
      ：「（黑色手提袋？）他們阿德、丙○○沒有駕照，叫我替他們租車，我將機
      車押在租車店〈在鶯桃路〉我車租回來，『他們在巷口等我』，丙○○把手提
      袋拿上車的。『當時他們在我家巷口等我』。」（見偵卷第二十六頁背面、第
      二十七頁正面），嗣稱：「（當天是何人找你去？）乙○○說那天有人要還錢
      ，『乙○○到我家後再一起出（去）租車』。」（見偵卷第四十九頁正面），
      前後所述亦見歧異；再者，其對被告丙○○所詳述關於「租車回來後，曾將加
      油所贈之面紙放回房間」一事坦認屬實，則此亦與其前所辯不符；另被告乙○○或稱：「（何時看到黑色包包？）要上車的時候我才看到丙○○拿黑色包包
      ，在戊○○家沒有看到這個包包。」（見本院九十年十二月二十八日訊問筆錄
      ）、「（到新市黑色包包有無帶下去？）有。槍並沒有從包包拿出來，『這個
      包包是由丙○○提下去的』。」、「（從新市回來的時候包包放哪裡？）也是
      放在後座丙○○的旁邊。」、「（警察攔檢的時候黑包包放在哪裡？）應該也
      是放在丙○○的座位旁。」（見本院九十年十二月二十八日訊問筆錄），惟據
      前開被告丙○○所供及證人辛○○所證，該置放槍、彈之黑色手提袋係置於被
      告戊○○之駕駛座下方，核與被告乙○○所述相歧，已足見其將該置放槍、彈
      之黑色手提袋之提取、放置情事一再推諉予被告丙○○之情；況且，參酌被告
      戊○○、乙○○於警訊、檢察官偵查及本院審理中（證人丁○○於九十一年三
      月二十七日到庭作證之前），均極力否認庚○○與渠等同往之事實，而該事實
      適係本案槍枝來源及渠等持有槍枝之關鍵所在；綜合上情，是被告丙○○所供
      並非無據，自堪採信。
  ３、復徵諸被告乙○○於本院審理中已供稱：「（何時知道包包裡面有槍枝？）出
      發前事先講好要帶槍枝下去。」（見本院九十年十二月二十八日訊問筆錄），
      且庚○○既因被告乙○○欲至臺南市索取債款始為同行，衡之常情，當無隱瞞
      有攜帶槍、彈之必要；再者，既然攜有黑色手提袋，且置於被告戊○○之駕駛
      座下方，則被告乙○○、戊○○，又豈能不加聞問而諉稱經警查獲時始知悉內
      有槍、彈？
  ４、是被告戊○○、丙○○、乙○○所辯無非圖卸之詞，自均無足採信。
三、從而，被告丙○○、乙○○、戊○○違反槍砲彈藥刀械管制條例之事證已臻明確
    ，犯行均洵堪認定，自應依法論處；至於被告丙○○之選任辯護人尚請求測謊一
    事，已核無必要，併此敘明。
、查被告丙○○、乙○○、戊○○未經許可，持有前開槍枝、子彈之犯行，核係犯
    槍砲彈藥刀械管制條例第十一條第四項之未經許可，持有可發射子彈具有殺傷力
    之改造玩具手槍罪、同條例第十二條第四項之未經許可，持有子彈罪。被告丙○○、乙○○、戊○○與庚○○（未據起訴，應由檢察官另行偵辦）所犯上開罪名
    ，彼此間有犯意聯絡及行為分擔，應論以共同正犯。被告丙○○、乙○○、戊○○所犯上開未經許可，持有可發射子彈具有殺傷力之改造玩具手槍罪、同條例第
    十二條第四項之未經許可，持有子彈罪之二罪間，係以一持有行為而同時觸犯之
，為想像競合犯，應依刑法第五十五條之規定，從一重之未經許可，持有可發射
    子彈具有殺傷力之改造玩具手槍罪處斷（公訴人於起訴書之「證據並所犯法條」
    欄漏未援引槍砲彈藥刀械管制條例第十二條第四項，且載稱：「．．持有子彈之
    犯行因與刑責較重之持有槍械之犯行間，具有想像競合犯之關係，均不另論罪」
    ，均容有未洽，惟自「犯罪事實」欄之記載－未經許可，持有具殺傷力之改造仿
    貝瑞塔〈Ｐ．ＢＥＲＥＴＴＡ〉廠半自動手槍之玩具槍乙支〈含彈匣乙個〉及子
    彈六發，足認就該部分之犯罪事實業已起訴，本院自應予以審理）；另被告戊○○變造國民身分證並收受之犯行，核係犯刑法第二百十二條之變造特種文書罪、
    第三百四十九條第一項之收受贓物罪，其變造特種文書之犯行，與綽號「阿成」
    之確實姓名、年籍不詳之成年男子間有犯意聯絡及行為分擔，應論以共同正犯；
    被告戊○○所犯此二罪間有方法結果之牽連關係，應依刑法第五十五之規定從一
    重之刑法第三百四十九條第一項之收受贓物罪論處（公訴人於起訴書之「證據並
    所犯法條」欄固漏未援引刑法第三百四十九條第一項予以論罪，惟自「犯罪事實
    」欄之記載－由「阿成」將該照片黏貼在「來源不明」之甲○○身分證上予以變
    造，再「交還」戊○○持有以供日後行使之用，足認就該部分之犯罪事實業已起
    訴，本院自應予以審理）。被告戊○○所犯上開槍砲彈藥刀械管制條例第十一條
    第四項、刑法第三百四十九條第一項之二罪間，犯意個別，行為互異，觸犯構成
    要件相異之罪名，自應分論併罰。查被告戊○○曾因違反麻醉藥品管理條例案件
    ，經本院以八十一年度易字第五○五○號刑事判決判處有期徒刑五年、六月，應
    執行有期徒刑五月四月（於八十二年一月十三日，關於有期徒刑六月部分先確定
    ），嗣於八十二年二月二十四日，經臺灣高等法院以八十一年度上訴字第五○五
    ○號刑事判決駁回上訴（有期徒刑五年部分），復於八十二年六月十日，經最高
    法院以八十二年度臺上字第二九一五號刑事判決駁回上訴，而告確定；又因違反
    麻醉藥品管理條例案件，各經本院以八十一年度訴字第一二○六號、八十二年度
    易字第二一○三號刑事判決分別判處有期徒刑六月、五月確定，而上開罪刑，嗣
    經更定其刑為五年七月，刑期起算日期為八十三年五月九日，指揮書原載執行完
    畢日期為八十八年十二月四日，縮刑期滿日期為八十八年十月二十七日，於八十
    五年五月二十一日縮短刑期假釋出獄，假釋期滿未經撤銷，以已執行完畢論；另
    被告乙○○曾因違反麻醉藥品管理條例案件，於八十五年十月三十日，經臺灣臺
    北地方法院以八十五年度易字第六四二三號刑事判決判處有期徒刑三月確定，八
    十六年二月二十七日因易科罰金執行完畢，此有臺灣高等法院檢察署刑案紀錄簡
    覆表在卷可稽，被告戊○○、乙○○於五年內再犯有期徒刑以上本案之罪，應均
    依刑法第四十七條之規定各論以累犯，並依法加重其刑。爰審酌被告戊○○、丙○○、乙○○之犯罪動機、目的、手段、品行、智識程度、對社會所生危害及犯
    罪後之態度等一切情狀，各量處如主文所示之刑，就所宣告之罰金刑部分並均諭
    知易服勞役之折算標準，以資儆懲，且就被告戊○○所宣告之上開二罪刑並定其
    應執行刑；另查被告丙○○未曾受有期徒刑以上刑之宣告，此有臺灣高等法院檢
    察署刑案紀錄簡覆表在卷足憑，本院認被告丙○○年輕識淺（行為時僅十九歲）
    ，因一時失慮而罹此刑典，經偵查及審理之訴訟程序及刑之宣告等教訓，當益知
    警惕，應無再犯之虞，所宣告之刑以暫不執行為適當，爰併宣告緩刑四年，以啟
    自新，以勵來茲。至於被告戊○○、丙○○、乙○○為前揭槍砲彈藥刀械管制條
    例第十一條第四項之罪行後，九十年十一月十四日修正公布之槍砲彈藥刀械管制
    條例，已將原槍砲彈藥刀械管制條例第十九條（關於強制工作之規定）刪除，是
    本件尚不生是否依槍砲彈藥刀械管制條例宣告強制工作之問題，附此敘明。
肆、另公訴人雖認被告戊○○於前述經警盤查之際，另有「行使」該變造之國民身分
    證之犯行云云；訊據被告戊○○固坦承斯時經警發覺該枚變造之國民身分證，惟
    堅決否認有該「行使」變造國民身分證之犯行，辯稱：伊係自皮包內取出出自己
    之國民身分證之際，始經警發覺另枚經變造之國民身分證，伊並無「行使」變造
    國民身分證之主觀犯意及客觀行為等語；經查：證人即查獲被告戊○○之警員辛○○固證稱被告戊○○拿出二枚國民身分證（見本院九十一年一月十一日訊問筆
    錄），然尚無從明確分辨被告戊○○是否先拿出變造之國民證以供核對身分，而
    衡情被告戊○○若真有「行使」變造國民身分證之犯意，則應不致於取出二枚上
    均貼自己照片之國民身分證供警員核對，是被告戊○○所辯尚非全無可採；此外
    ，本院復查無積極證據足認被告戊○○確有「行使」該變造國民身分證，然公訴
    人認此部分犯行與變造國民身分證之犯罪事實，有實質上一罪關係，就此部分爰
    不另為無罪之諭知，合予敘明。
伍、扣案經變造之甲○○之國民身分證上所貼之被告戊○○之照片一張，係被告戊○○供本案變造國民身分證之犯行所用之物，且係被告戊○○所有，爰依刑法第三
    十八條第一項第二款之規定宣告沒收，另扣案仿ＢＥＲＥＴＴＡ廠半自動手槍改
    造之金屬玩具手槍（含彈匣壹個）壹支（槍枝管制編號：0000000000
    ）係違禁物，應依刑法第三十八條第一項第一款之規定宣告沒收；至於扣案六顆
    子彈，經試射後其中僅三顆具殺傷力，此有內政部警政署刑事警察局九十年十月
    十二日刑鑑字第一九六○七五號鑑驗通知書、內政部警政署刑事警察局九十一年
    一月三日（九十）刑鑑字第二三九一四二號函附卷足稽，而該原具殺傷力之三顆
    子彈，業經試射而不具殺傷力，故與原本即不具殺傷力之三顆子彈均非屬違禁物
    ，復與沒收之相關規定不符，爰均不為沒收之諭知，附此敘明。
據上論斷，應依刑事訴訟法第二百九十九條第一項前段，槍砲彈藥刀械管制條例第十
一條第四項、第十二條第四項，刑法第十一條前段、第二十八條、第二百十二條、第
三百四十九條第一項、第五十五條、第四十七條、第四十二條第二項、第七十四條第
一款、第三十八條第一項第一款、第二款，現行法規所定貨幣單位折算新臺幣條例第
二條，罰金罰鍰提高標準條例第一條前段、第二條，判決如主文。
本案經檢察官鄧媛到庭執行職務。
中      華      民      國      九十一      年    四    月    二十三    日
                                  臺灣板橋地方法院刑事第五庭
                                          法  官 陳  鴻  清
右正本證明與原本無異。
如不服本判決，應於判決送達後十日內，向本院提出上訴狀。
                                          書記官 林  蔚  然
中      華      民      國      九十一      年          月              日
附錄本案論罪科刑法條全文：
槍砲彈藥刀械管制條例第十一條：
未經許可，製造、販賣或運輸第四條第一項第一款所稱其他可發射金屬或子彈具有殺
傷力之各式槍砲者，處五年以上有期徒刑，併科新臺幣一千萬元以下罰金。
未經許可，轉讓、出租或出借前項所列槍砲者，處三年以上十年以下有期徒刑，併科
新臺幣七百萬元以下罰金。
意圖供自己或他人犯罪之用，而犯前二項之罪者，處無期徒刑或七年以上有期徒刑，
併科新臺幣一千萬元以下罰金。
未經許可，持有、寄藏或意圖販賣而陳列第一項所列槍砲者，處一年以上七年以下有
期徒刑，併科新臺幣七百萬元以下罰金。
第一項至第三項之未遂犯罰之。
槍砲彈藥刀械管制條例第十二條：
未經許可，製造、販賣或運輸子彈者，處一年以上七年以下有期徒刑，併科新臺幣五
百萬元以下罰金。
未經許可，轉讓、出租或出借子彈者，處六月以上五年以下有期徒刑，併科新臺幣三
百萬元以下罰金。
意圖供自己或他人犯罪之用，而犯前二項之罪者，處三年以上十年以下有期徒刑，併
科新臺幣七百萬元以下罰金。
未經許可，持有、寄藏或意圖販賣而陳列子彈者，處五年以下有期徒刑，併科新臺幣
三百萬元以下罰金。第一項至第三項之未遂犯罰之。
刑法第二百十二條：
偽造、變造護照、旅券、免許證、特許證及關於品行、能力服務或其他相類之證書、
介紹書，足以生損害於公眾或他人者，處一年以下有期徒刑、拘役或三百元以下罰金
。
刑法第三百四十九條：
收受贓物者，處三年以下有期徒刑、拘役或五百元以下罰金。
搬運、寄藏、故買贓物或為牙保者，處五年以下有期徒刑、拘役或科或併科一千元以
下罰金。
因贓物變得之財物，以贓物論。
